---
title: "Laboratorio 1. Análisis Exploratorio. PCA, apriori"
author: "Juan De Leon, Maria Isabel Montoya"
date: "7/23/2021"
output: html_document
---

```{r setup, include=FALSE}
knitr::opts_chunk$set(echo = TRUE)
```

```{r echo=FALSE}
library(ggplot2)
library(ggpubr)
theme_set(theme_pubr())
```

```{r echo=FALSE}
datosTrain <- read.csv('./train.csv')
```

## Análisis Exploratorio

Resumen del dataset:

```{r echo=FALSE}
summary(datosTrain)
```

Tipo de cada variable del dataset:

```{r echo=FALSE }

data.frame("Variable"=c(colnames(datosTrain)), "Tipo de Variable"=c("N/A", "Cualitativa Nominal", "Cualitativa Nominal", "Cuantitativa Discreta", "Cuantitativa Discreta", "Cualitativa Nominal", "Cualitativa Nominal", "Cualitativa Nominal", "Cualitativa Nominal", "Cualitativa Ordinal", "Cualitativa Nominal", "Cualitativa Nominal", "Cualitativa Nominal", "Cualitativa Nominal", "Cualitativa Nominal", "Cualitativa Nominal", "Cualitativa Nominal", "Cualitativa Ordinal", "Cualitativa Ordinal", "Cualitativa Ordinal", "Cualitativa Ordinal", "Cualitativa Nominal", "Cualitativa Nominal", "Cualitativa Nominal", "Cualitativa Nominal", "Cualitativa Nominal", "Cualitativa Nominal", "Cuantitativa Discreta", "Cualitativa Ordinal", "Cualitativa Ordinal", "Cualitativa Nominal", "Cualitativa Ordinal", "Cualitativa Ordinal", "Cualitativa Ordinal", "Cualitativa Ordinal", "Cuantitativa Discreta", "Cualitativa Ordinal", "Cuantitativa Discreta", "Cuantitativa Discreta", "Cuantitativa Discreta", "Cualitativa Nominal", "Cualitativa Ordinal", "Cualitativa Nominal", "Cualitativa Nominal", "Cuantitativa Discreta", "Cuantitativa Discreta", "Cuantitativa Discreta", "Cuantitativa Discreta", "Cuantitativa Discreta", "Cuantitativa Discreta", "Cuantitativa Discreta", "Cuantitativa Discreta", "Cuantitativa Discreta", "Cuantitativa Discreta", "Cualitativa Ordinal", "Cuantitativa Discreta", "Cualitativa Nominal", "Cuantitativa Discreta", "Cualitativa Ordinal", "Cualitativa Nominal", "Cualitativa Ordinal", "Cualitativa Ordinal", "Cuantitativa Discreta", "Cuantitativa Discreta", "Cualitativa Ordinal", "Cualitativa Ordinal", "Cualitativa Nominal", "Cuantitativa Discreta", "Cuantitativa Discreta", "Cuantitativa Discreta", "Cuantitativa Discreta", "Cuantitativa Discreta", "Cuantitativa Discreta", "Cualitativa Ordinal", "Cualitativa Ordinal", "Cualitativa Nominal", "Cuantitativa Discreta", "Cualitativa Ordinal", "Cualitativa Ordinal", "Cualitativa Nominal", "Cuantitativa Discreta"))

```

Graficos Exploratorios:

```{r echo=FALSE}
ggplot(datosTrain, aes(MSZoning))+ geom_bar(fill = "#0073C2FF") + theme_pubclean()
ggplot(datosTrain, aes(Street))+ geom_bar(fill = "#0073C2FF") + theme_pubclean()
ggplot(datosTrain, aes(Alley))+ geom_bar(fill = "#0073C2FF") + theme_pubclean()
ggplot(datosTrain, aes(LotShape))+ geom_bar(fill = "#0073C2FF") + theme_pubclean()
ggplot(datosTrain, aes(LandContour))+ geom_bar(fill = "#0073C2FF") + theme_pubclean()
ggplot(datosTrain, aes(Utilities))+ geom_bar(fill = "#0073C2FF") + theme_pubclean()
ggplot(datosTrain, aes(LotConfig))+ geom_bar(fill = "#0073C2FF") + theme_pubclean()
ggplot(datosTrain, aes(LandSlope))+ geom_bar(fill = "#0073C2FF") + theme_pubclean()
ggplot(datosTrain, aes(Neighborhood))+ geom_bar(fill = "#0073C2FF") + theme_pubclean()
ggplot(datosTrain, aes(Condition1))+ geom_bar(fill = "#0073C2FF") + theme_pubclean()
ggplot(datosTrain, aes(Condition2))+ geom_bar(fill = "#0073C2FF") + theme_pubclean()
ggplot(datosTrain, aes(BldgType))+ geom_bar(fill = "#0073C2FF") + theme_pubclean()
ggplot(datosTrain, aes(HouseStyle))+ geom_bar(fill = "#0073C2FF") + theme_pubclean()
ggplot(datosTrain, aes(RoofStyle))+ geom_bar(fill = "#0073C2FF") + theme_pubclean()
ggplot(datosTrain, aes(YearBuilt))+ geom_bar(fill = "#0073C2FF") + theme_pubclean()
ggplot(datosTrain, aes(YearRemodAdd))+ geom_bar(fill = "#0073C2FF") + theme_pubclean()
ggplot(datosTrain, aes(RoofMatl))+ geom_bar(fill = "#0073C2FF") + theme_pubclean()
ggplot(datosTrain, aes(Exterior1st))+ geom_bar(fill = "#0073C2FF") + theme_pubclean()
ggplot(datosTrain, aes(Exterior2nd))+ geom_bar(fill = "#0073C2FF") + theme_pubclean()
ggplot(datosTrain, aes(ExterQual))+ geom_bar(fill = "#0073C2FF") + theme_pubclean()
ggplot(datosTrain, aes(ExterCond))+ geom_bar(fill = "#0073C2FF") + theme_pubclean()
ggplot(datosTrain, aes(Foundation))+ geom_bar(fill = "#0073C2FF") + theme_pubclean()
ggplot(datosTrain, aes(BsmtQual))+ geom_bar(fill = "#0073C2FF") + theme_pubclean()
ggplot(datosTrain, aes(BsmtCond))+ geom_bar(fill = "#0073C2FF") + theme_pubclean()
ggplot(datosTrain, aes(BsmtExposure))+ geom_bar(fill = "#0073C2FF") + theme_pubclean()
ggplot(datosTrain, aes(BsmtFinType1))+ geom_bar(fill = "#0073C2FF") + theme_pubclean()
ggplot(datosTrain, aes(BsmtFinSF1))+ geom_bar(fill = "#0073C2FF") + theme_pubclean()
ggplot(datosTrain, aes(BsmtFinType2))+ geom_bar(fill = "#0073C2FF") + theme_pubclean()
ggplot(datosTrain, aes(Heating))+ geom_bar(fill = "#0073C2FF") + theme_pubclean()
ggplot(datosTrain, aes(HeatingQC))+ geom_bar(fill = "#0073C2FF") + theme_pubclean()
ggplot(datosTrain, aes(CentralAir))+ geom_bar(fill = "#0073C2FF") + theme_pubclean()
ggplot(datosTrain, aes(Electrical))+ geom_bar(fill = "#0073C2FF") + theme_pubclean()
ggplot(datosTrain, aes(KitchenQual))+ geom_bar(fill = "#0073C2FF") + theme_pubclean()
ggplot(datosTrain, aes(Functional))+ geom_bar(fill = "#0073C2FF") + theme_pubclean()
ggplot(datosTrain, aes(FireplaceQu))+ geom_bar(fill = "#0073C2FF") + theme_pubclean()
ggplot(datosTrain, aes(GarageType))+ geom_bar(fill = "#0073C2FF") + theme_pubclean()
ggplot(datosTrain, aes(GarageFinish))+ geom_bar(fill = "#0073C2FF") + theme_pubclean()
ggplot(datosTrain, aes(GarageQual))+ geom_bar(fill = "#0073C2FF") + theme_pubclean()
ggplot(datosTrain, aes(GarageCond))+ geom_bar(fill = "#0073C2FF") + theme_pubclean()
ggplot(datosTrain, aes(PavedDrive))+ geom_bar(fill = "#0073C2FF") + theme_pubclean()
ggplot(datosTrain, aes(PoolQC))+ geom_bar(fill = "#0073C2FF") + theme_pubclean()
ggplot(datosTrain, aes(Fence))+ geom_bar(fill = "#0073C2FF") + theme_pubclean()
ggplot(datosTrain, aes(MiscFeature))+ geom_bar(fill = "#0073C2FF") + theme_pubclean()
ggplot(datosTrain, aes(SaleType))+ geom_bar(fill = "#0073C2FF") + theme_pubclean()
ggplot(datosTrain, aes(SaleCondition))+ geom_bar(fill = "#0073C2FF") + theme_pubclean()
ggplot(datosTrain, aes(SalePrice))+ geom_bar(fill = "#0073C2FF") + theme_pubclean()
ggplot(data=datosTrain) + geom_histogram(mapping = aes(x = SalePrice))
ggplot(data=df) + geom_point(mapping = aes(y = SalePrice, x = LotArea)) 
ggplot(data=df) + geom_point(mapping = aes(y = SalePrice, x = YearBuilt))
ggplot(data=df) + geom_point(mapping = aes(y = SalePrice, x = YrSold))
q<-ggplot(data=df) + geom_point(mapping = aes(y = SalePrice, x = Neighborhood))
q + theme(axis.text.x = element_text(angle = 90, vjust = 0.5, hjust=1))
ggplot(data=df) + geom_point(mapping = aes(y = SalePrice, x = GarageType))
ggplot(data=df) + geom_point(mapping = aes(y = SalePrice, x = GarageArea))

```

Un breve resumen:
```{r echo=FALSE}
library(tidyverse)
sd<-datosTrain %>% select(2:81)
library(gtsummary)
tbl_summary(sd)
```

Se escogieron las variables representadas en las graficas presentadas anteriormente ya que se considero que estas estan fuertemente relacionadas al Sale Price. Precisamente se obtuvo mucha informacion a partir de esto. Las variables cuantitativas, en su mayoria, tienen una distribucion normal. Asimismo, se pudo identificar cuales eran los rangos de precios y que factores influian mas en el mismo.

